臺灣桃園地方法院交通事件裁定　　　　 94年度交聲字第434號
原處分機關　臺北市交通事件裁決所
異　議　人
即受處分人　甲○○
上列受處分人因違反道路交通管理處罰條例聲明異議案件，對於
臺北市交通事件裁決所於民國94年8 月11日所為之處分（原處分
案號：北市裁1 字第裁22-AEB193138號），聲明異議，本院裁定
如下：
    主  文
原處分撤銷。
甲○○不罰。
    理  由
一、異議意旨略以：異議人即受處分人甲○○固於民國九十四年
    七月六日下午四時三十分許，駕駛車號Ｚ八－八七七○號自
    用小客車，在臺北市○○○路○段九九號前與他人發生擦撞
    ，嗣經警到場處理，測得異議人呼氣所含之酒精濃度達每公
    升○．八○毫克，因而開單舉發，惟異議人駕車前並未飲酒
    ，乃係於事故發生後太緊張，故至肇事地點旁之檳榔攤向攤
    內小姐購買酒類飲用，然警察到場見其有飲酒之情形，即開
    單舉發，是異議人實無酒後駕車之情事，爰於法定期間內提
    起異議等語。
二、按汽車駕駛人，駕駛汽車經測試檢定有酒精濃度超過規定標
　　準者，處新臺幣（下同）一萬五千元以上六萬元以下罰鍰，
　　道路交通管理處罰條例第三十五條第一項第一款固有明文。
　　然前揭規定乃係規範汽車駕駛人不得飲酒後駕車，用以保障
　　其他用路人之安全，故如不能證明汽車駕駛人有飲酒後駕車
　　之情事，自無依前開規定處罰汽車駕駛人之餘地。
三、經查：異議人於前揭時地駕駛車號Ｚ八－八七七○號自用小
　　客車與他人發生擦撞，嗣經警到場處理，測得異議人呼氣所
　　含之酒精濃度達每公升○．八○毫克等情，業經原處分機關
 　 檢附本件道路交通事故調查報告表、交通事故談話紀錄表等
    件在卷可稽，並有臺北市政府警察局舉發違反道路交通管理
    事件通知單附卷可佐，且為異議人所不否認，此部分事實，
    自堪認定。然證人即前述檳榔攤小姐吳虹筠證述：異議人當
    天下午三、四點多過來，進來後向伊買一些酒，說她很害怕
    ，當場喝了一些酒，坐了一陣子，就打電話給警察說發生車
    禍，警察來了就對異議人酒測，異議人進來時身上沒有酒味
    ，應該沒有喝酒，她是在伊店內喝酒，故異議人應該沒有酒
    後駕車等語，業經臺灣士林地方法院檢察署檢察官查明屬實
    ，並就異議人所涉酒後駕車公共危險案件為不起訴處分在案
    ，此有該署九十四年度偵字第八五五八號不起訴處分書附卷
    可憑，是異議人前開辯解，尚非無據。
四、綜上，異議人辯稱伊無酒後駕車等情，堪以採信。此外，復
    查無積極證據足認異議人有酒後駕車之情事，則原處分機關
    據以裁決異議人罰鍰四萬九千五百元，自有違誤，應由本院
    撤銷原裁決，並諭知異議人不罰。
據上論斷，應依道路交通管理處罰條例第八十七條第二項、道路
交通案件處理辦法第二十條前段，裁定如主文。
中　　華　　民　　國　　94　　年　　11　　月　　29　　日
                  刑事第八庭    法　官　吳為平
以上正本證明與原本無異。
如不服本裁定，應於送達後五日內，向本院提出抗告狀。
                                書記官  賴朱梅
中　　華　　民　　國　　94　　年　　12　　月　　1 　　日
